臺灣新北地方法院刑事判決
110年度簡上字第526號
上  訴  人
即  被  告  姚憲男



上列上訴人即被告因竊盜案件，不服本院中華民國110年8月17日
110年度簡字第2703號第一審簡易判決（聲請簡易判決處刑案號
：110年度偵緝字第1679號），提起上訴，本院管轄之第二審合
議庭判決如下：
    主  文
上訴駁回。
    理  由
一、本案經本院審理結果，認原審以被告姚憲男所為係犯刑法第
    320條第1項之竊盜罪，並引用刑事訴訟法第449條第1項前段
    、第3項、第454條第2項、第450條第1項，逕以簡易判決處
    刑，量處被告拘役20日，如易科罰金，以新臺幣（下同）1,
    000元折算1日，並沒收犯罪所得。其認事用法、量刑及沒收
    均無不當，應予維持。本院認定之事實、證據，均與第一審
    判決所認定相同，均引用附件刑事簡易判決處刑書。
二、被告聲明上訴，然上訴意旨僅為：我開庭忘記要求看影帶，
    沒有看到影像錄影，請重新開庭等語。是被告並未提出具體
    之上訴理由，而本院依職權勘驗卷內光碟之「萊爾富店內監
    視器」錄影檔案，並綜合檢察官聲請簡易判決處刑所提證據
    資料，認原審判決並無不當之處，被告上訴顯無理由，應予
    駁回。
三、被告經合法傳喚，無正當理由不到庭，爰依刑事訴訟法第37
    1條規定，不待其陳述，由本院逕行判決，併此敘明。
據上論斷，應依刑事訴訟法第455條之1第1項、第3項、第368條
、第371條，判決如主文。
本案經檢察官李宗翰聲請簡易判決處刑，檢察官簡志祥到庭執行
公訴。
中　　華　　民　　國　　111 　年　　3 　　月　　16　　日
                  刑事第十四庭  審判長法　官　王榆富
                                      法　官　鄭琬薇
                                      法　官　梁家贏
上列正本證明與原本無異。
不得上訴。
                                      書記官  巫茂榮
中　　華　　民　　國　　111 　年　　3 　　月　　23　　日

========================================================
附件:
臺灣新北地方法院刑事簡易判決　　　　 110年度簡字第2703號
聲　請　人　臺灣新北地方檢察署檢察官
被　　　告　姚憲男
上列被告因竊盜案件，經檢察官聲請以簡易判決處刑（110年度
偵緝字第1679號），本院判決如下：
    主  文
姚憲男犯竊盜罪，累犯，處拘役貳拾日，如易科罰金，以新臺幣
壹仟元折算壹日；未扣案之犯罪所得人頭馬白蘭地壹瓶沒收，於
全部或一部不能沒收或不宜執行沒收時，追徵其價額。
    事實及理由
一、本件犯罪事實及證據，均引用如附件檢察官聲請簡易判決處
    刑書之記載。
二、論罪科刑：
  ㈠核被告姚憲男所為，係犯刑法第320條第1項之竊盜罪。
  ㈡被告前因①施用毒品案件，經本院以105年度審訴字第898號判
    處有期徒刑7月確定；②施用毒品案件，經本院以106年度審
    訴緝字第23號判處有期徒刑8月確定。上開①②案件，經本院
    以106年度聲字第4000號裁定應執行有期徒刑11月確定；③偽
    造文書案件，經臺灣臺北地方法院以106年度簡字第2367號
    判處有期徒刑3月確定，上開有期徒刑經接續執行，於民國1
    07年10月24日執行完畢，此有臺灣高等法院被告前案紀錄表
    在卷可稽，是被告於受有期徒刑執行完畢後5年內，故意再
    犯本件有期徒刑以上之罪，為累犯。至司法院釋字第775號
    解釋，依解釋文及理由之意旨，係指構成累犯者，不分情節
    ，一律加重最低本刑，於不符合刑法第59條所定要件之情形
    下，致生行為人所受之刑罰超過其所應負擔罪責之個案，不
    符罪刑相當原則、比例原則。於此範圍內，在修正前，為避
    免發生上述罪刑不相當之情形，法院就該個案應裁量是否加
    重最低本刑；依此，該解釋係指個案應量處最低法定刑、又
    無法適用刑法第59條在內減輕規定之情形，法院應依此解釋
    意旨裁量不予加重最低本刑（最高法院108年度台上字第338
    號判決意旨參照）。經核，本案犯罪並無此種情形，是加重
    法定最低度刑，尚不至於使行為人所受之刑罰超過其所應負
    擔罪責，而無上開解釋所指不符罪刑相當原則與比例原則之
    情形，爰依刑法第47條第1項規定加重其刑。
  ㈢爰審酌被告正值青壯，不思以己力賺取所需，見有機可乘即
    任意竊取他人財物，應予非難；兼衡被告前有多次竊盜紀錄
    ，國中畢業之智識程度、家庭經濟狀況勉持（見警詢筆錄之
    記載），犯罪之動機、目的、手段、犯後態度，及被害人遭
    竊物品價值1,550元等一切情狀，量處如主文所示之刑，並
    諭知如易科罰金之折算標準，以資懲儆。
三、按犯罪所得，屬於犯罪行為人者，沒收之；前二項之沒收，
    於全部或一部不能沒收或不宜執行沒收時，追徵其價額，刑
    法第38條之1第1項前段、第3項分別定有明文。查本件被告
    竊得之人頭馬白蘭地1瓶為其犯罪所得，雖未經扣案，揆諸
    上揭規定，仍應予宣告沒收，並於全部或一部不能沒收或不
    宜執行沒收時，追徵其價額。
四、依刑事訴訟法第449條第1項前段、第3項、第454條第2項、
    第450條第1項，刑法第320條第1項、第47條第1項、第41條
    第1項前段、第38條之1第1項前段、第3項，刑法施行法第1
    條之1第1項，逕以簡易判決處刑如主文。
五、如不服本判決，得自收受送達之翌日起20日內向本院提出上
    訴狀，上訴於本院第二審合議庭（須附繕本）。
本案經檢察官李宗翰聲請以簡易判決處刑。
中    華    民    國   110    年    8     月    17    日
                  刑事第二十七庭  法  官  曹惠玲
上列正本證明與原本無異。
                                  書記官  張家瑋
中    華    民    國   110    年    8     月    20    日
附錄本案論罪科刑法條全文：
中華民國刑法第320條
意圖為自己或第三人不法之所有，而竊取他人之動產者，為竊盜
罪，處5 年以下有期徒刑、拘役或50萬元以下罰金。
意圖為自己或第三人不法之利益，而竊佔他人之不動產者，依前
項之規定處斷。
前二項之未遂犯罰之。
-------------------------------------------------------
附  件：
臺灣新北地方檢察署檢察官聲請簡易判決處刑書                                                 110年度偵緝字第1679號
    被      告  姚憲男  男  40歲（民國00年0月0日生）
                        住○○市○○區○○路000巷0號4樓
                        (現另案於法務部○○○○○○○○○○○執行中)
                        國民身分證統一編號：Z000000000號
上列被告因竊盜案件，業經偵查終結，認為宜以簡易判決處刑，
茲將犯罪事實及證據並所犯法條分敘如下：
        犯罪事實
一、姚憲男前因施用毒品案件，經臺灣新北地方法院以105年度
    審訴字第898號判決、106年度審訴緝字第23號判決分別判處
    有期徒刑7月、8月確定，經裁定應執行有期徒刑11月；因偽
    造文書、侵占案件，經臺灣臺北地方法院以106年度簡字第2
    367號判決分別判處有期徒刑3月、罰金新臺幣（下同）8000
    元確定；及因竊盜案件，分別經臺灣新北地方法院以106年
    度簡字第5290號判決判處拘役30日確定、經臺灣士林地方法
    院以107年度士簡字第39號判決處拘役40日確定，上開竊盜2
    罪，經臺灣士林地方法院裁定應執行拘役60日，以上罪刑經
    與另案殘刑3月1日接續執行，於民國107年11月25日縮短刑
    期執行完畢，詎其仍不知悔改，意圖為自己不法之所有，基
    於竊盜之犯意，於109年5月2日20時17分許，在新北市○○區○
    ○路00號萊爾富超商內，身穿黑色上衣及牛仔長褲，腳穿拖
    鞋，徒手竊取李秀燃所管領之容量500CC人頭馬白蘭地1瓶，
    價值1550元，得逞後藏放於衣服內避開收銀台後，即逃離現
    場。經調閱監視器，始悉上情。
二、案經李秀燃訴由新北市政府警察局三重分局報告偵辦。
        證據並所犯法條
一、證據：
(一)被告姚憲男於偵查中之供述。
(二)告訴人李秀燃於警詢時之指訴。
(三)監視器翻拍畫面照片6張。
(四)警員109年5月10日及同年月14日之職務報告、比對照片。
二、核被告所為，係犯刑法第320條第1項竊盜罪嫌。另被告有如
    犯罪事實欄所載受有期徒刑執行完畢之情形，有全國刑案資
    料查註表1份附卷可憑，其於執行完畢5年以內故意再犯本案
    有期徒刑以上之罪，為累犯，請參照大法官會議釋字第775
    號解釋意旨，審酌是否依刑法第47條第1項規定加重其刑。
    至被告犯罪所得，請依刑法第38條之1第1項前段規定宣告沒
    收，於全部或一部不能沒收或不宜執行沒收時，則請依同條
    第3項規定追徵其價額。
三、依刑事訴訟法第451條第1項聲請逕以簡易判決處刑。
    此  致
臺灣新北地方法院
中    華    民    國   110    年    6     月    11    日
                              檢察官  李宗翰